最　高　行　政　法　院　裁　定
110年度聲再字第168號
聲　請　人　梁淑雲                                     
訴訟代理人　曹詩羽　律師
上列聲請人因與相對人臺北市政府地政局間土地測量事件，對於
中華民國109年3月27日本院109年度裁字第521號裁定，聲請再審
，本院裁定如下：
　　主  文
再審之聲請駁回。
再審訴訟費用由聲請人負擔。
　　理  由
一、按對於確定裁定聲請再審，應依行政訴訟法第283條準用同
    法第277條第1項第4款之規定表明再審理由，此為必須具備
    之程式。所謂表明再審理由，必須指明確定裁定有如何合於
    行政訴訟法第273條所定再審事由之具體情事，始為相當。
    倘僅泛言有再審事由而無具體情事者，仍難謂已合法表明再
    審理由，所為再審之聲請，即屬不合法。
二、緣聲請人前因土地測量事件，經臺北高等行政法院104年度
    訴字第13號判決駁回，復經本院104年度判字第618號判決（
    下稱原確定判決）駁回其上訴確定。聲請人不服，以原確定
    判決有行政訴訟法第273條第1項第1款、第12款事由，向本
    院提起再審之訴，就第1款部分，經本院105年度判字第105
    號判決駁回；就第12款部分，經本院105年度裁字第368號裁
    定（下稱移送裁定）移送臺北高等行政法院（臺北高等行政
    法院以105年度再字第39號判決駁回，其上訴由本院另案裁
    定駁回）。聲請人對移送裁定不服，先後多次對之聲請再審
    ，均經本院分別裁定駁回在案。聲請人仍不服，又對最近一
    次即本院109年度裁字第521號裁定（下稱原確定裁定），聲
    請再審。其聲請意旨略以：本件相關土地面積有虛增、虛減
    之情事，係涉及土地登記錯誤應予更正之行政訴訟事件，鈞
    院自應受鈞院76年度判字第1002號判決之既判力拘束，無從
    以法律所無之「爭點效」推翻之。歷審裁判未盡司法調查之
    能事，且置聲請人提出之相關證據於不顧，顯有不適用法規
    之違法，且有適用不當及理由矛盾之違法。另聲請人就本件
    上訴或再審，已迭在歷次書狀內主張各裁判有適用法律顯有
    錯誤或違反既判力，即已舉出各該相關之具體事由，自不能
    認係空言託詞云云。經核原確定裁定係以聲請人未具體敘明
    再審事由，為聲請不合法而駁回其聲請。茲聲請意旨無非係
    對於前訴訟程序實體爭議事項不服之理由，而對原確定裁定
    駁回理由，究有如何合於行政訴訟法第273條第1項所定再審
    事由之具體情事，則未據表明，依上述規定及說明，顯未具
    體表明再審理由，其再審之聲請為不合法，應予駁回。又當
    事人就同一事件對於本院所為歷次之裁判聲請再審，必須其
    對最近一次裁判（即原確定裁定）之再審有理由，本院始得
    進而審究其前此歷次裁判有無再審理由，本件再審之聲請既
    不合法，聲請人關於本院前此裁判部分之指摘，本院即毋須
    審究，併予指明。
三、據上論結，本件聲請為不合法。依行政訴訟法第283條、第2
    78條第1項、第104條、民事訴訟法第95條、第78條，裁定如
    主文。 
中　　華　　民　　國　　110 　年　　9 　　月　　27　　日
                    最高行政法院第三庭
                        審判長法官  帥　嘉　寶　
                              法官　鄭　小　康
                              法官　林　玫　君
                              法官　洪　慕　芳
                              法官　李　玉　卿

以  上  正  本  證  明  與  原  本  無  異
中　　華　　民　　國　　110 　年　　9 　　月　　29　　日
　　　　　　　　　　　　　　　書記官　楊　子　鋒